【裁判字號】    95,訴,201
【裁判日期】    950407
【裁判案由】    搶奪等
【裁判全文】
臺灣雲林地方法院刑事判決               95年度訴字第201號
公  訴  人  臺灣雲林地方法院檢察署檢察官
被      告  壬○○
上列被告因搶奪等案件，經檢察官提起公訴（95年度偵緝字第46
號、95年度偵字第674 、1097號），並擴張犯罪事實，於本院準
備程序進行中，被告就被訴事實為有罪之陳述，經合議庭裁定由
受命法官獨任進行簡式審判程序，本院判決如下：
    主  文
壬○○共同犯搶奪罪，累犯，處有期徒刑玖月；又共同連續犯夜
間侵入住宅竊盜罪，累犯，處有期徒刑壹年貳月。應執行有期徒
刑壹年拾月。
    事實及理由
一、犯罪事實：
  (一)壬○○前因竊盜案件，經臺灣高等法院臺南分院於民國93年
    3 月4 日，以92年度上易字第1129號判處有期徒刑1 年確定
    ，於94年8 月18日縮短刑期執行完畢。詎其仍不知悔改，基
    於收受贓物之犯意，於94年10月27日晚上8 時許，在雲林縣
    斗南鎮，收受由施添源（所犯由檢察官另案偵辦）竊取之車
    牌號碼GR9-452 號重型機車後（該機車係施添源於94年10月
    26日下午2 時許，在雲林縣虎尾鎮○○路虎尾科技大學內竊
    得，為鍾政達所有，鍾丞韋使用之物），即於同日晚上9 時
    55分許，夥同施添源共同基於意圖為自己不法所有之犯意聯
    絡，騎乘該機車並搭載施添源行經斗南鎮○○路與中興路交
    岔路口處，靠近正騎腳踏車之甲○○，由施添源佯向甲○○
    問路，乘甲○○不及防備之時，徒手搶奪甲○○所有置於腳
    踏車菜籃內之皮包1 個（內有新臺幣【下同】200 元、存摺
    3 本、提款卡2 張、印章2 枚、黃金項鍊3 條、黃金手環1
    對、黃金戒指6 只、白金項鍊1 條）得手。嗣壬○○、施添
    源見所搶得之嘉義縣溪口鄉農會提款卡上記有提款密碼，復
    共同基於意圖為自己不法所有之犯意聯絡，持往虎尾鎮○○
    路1 之1 號安慶郵局自動櫃員機，於同日晚上10時30分至11
    時21分間之密接時間內，由施添源接續6 次以擅自輸入他人
    提款卡密碼之不正方法，由自動櫃員機先後取得2 次1萬 元
    、4 次2 萬元，總計為10萬元之現金。所得財物除施添源分
    得其中現金7 萬元及黃金項鍊1 條外，餘由壬○○取得。繼
    於同年月28日晚上8 時30分許，為警在虎尾鎮○○○路6 號
    逮捕施添源後，循線查獲上情。
  (二)壬○○意圖為自己不法所有之概括犯意或夥同林余聲（所犯
    由檢察官另案偵辦）為共同之概括犯意聯絡，連續於如附表
    所示之時間、地點，為如附表所示竊盜、加重竊盜犯行（侵
    入住宅部分均未據告訴）。嗣經警循線查悉。
  (三)案經雲林縣警察局移送暨雲林縣警察局虎尾分局報告臺灣雲
    林地方法院檢察署檢察官偵查起訴。
二、證據名稱：
  (一)被告壬○○於警詢筆錄、檢察官訊問筆錄及本院審判中之自
    白。
  (二)共犯施添源於警詢筆錄、檢察官訊問筆錄中之供述及證述。
  (三)被害人甲○○於警詢筆錄中之指述。
  (四)嘉義縣溪口鄉農會存摺對帳單查詢單1 張。
  (五)被害人甲○○簽領之贓物認領保管單1 張。
  (六)查獲贓物、搶奪、詐欺犯行之照片19張。
  (七)被害人鍾丞韋於警詢筆錄中之指述。
  (八)自動櫃員機提款照片3 張。
  (九)共犯施添源之照片2 張。
  (十)車牌號碼GR9-452 號之車輛竊盜車牌失竊資料個別查詢報表
    1 張。
  (十一)共犯林余聲於警詢筆錄中之供述。
  (十二)被害人丁○○於警詢筆錄中之指述。
  (十三)被害人戊○○於警詢筆錄中之指述。
  (十四)被害人癸○○於警詢筆錄中之指述。
  (十五)被害人庚○○於警詢筆錄中之指述。
  (十六)被害人朱彥霈於警詢筆錄中之指述。
  (十七)被害人己○○於警詢筆錄中之指述。
  (十八)被害人辛○○於警詢筆錄中之指述。
  (十九)被害人丙○○於警詢筆錄中之指述。
  (二十)被害人乙○○於警詢筆錄中之指述。
  證人廖凌煌於警詢筆錄中證述。
  被害人丙○○簽領之贓物認領保管單1 張，
  竊盜犯行之現場照片2 張。
  中古手機買賣切結書1 張，
  被害人丙○○遭竊之手機照片1 張。
三、論罪科刑之理由：
  (一)核被告壬○○所為，就犯罪事實(一)部分，係犯刑法第349 條
    第1 項之收受贓物罪、第325 條第1 項之搶奪罪、第339 條
    之2 第1 項利用自動付款設備詐欺取財罪；就犯罪事實(二)之
    如附表編號2 、3 、4 、7 、8 、9 部分，係犯刑法第321
    條第1 項第1 款之加重竊盜罪；就犯罪事實(二)之如附表編號
    1 、5 、6 部分，係犯刑法第320 條第1 項之竊盜罪。其就
    所犯之搶奪罪，與施添源有犯意聯絡及行為分擔，為共同正
    犯。其就所犯之加重竊盜罪及如附表編號1 之竊盜罪，與林
    余聲有犯意聯絡及行為分擔，為共同正犯。
  (二)被告壬○○先後6 次以不正方法由自動付款設備取得他人帳
    戶內金錢，其數次行為係於極短時間內，在同一地點實施，
    侵害同一法益，各行為之獨立性極為薄弱，依一般社會健全
    觀念，在時間差距上，顯難強行分開，於刑法評價上，應視
    為數個舉動之接續施行，而評價為包括之一行為，屬接續犯
    ，為包括之一罪。又被告先後多次竊盜、加重竊盜之犯行，
    時間緊接，觸犯基本構成犯罪要件相同之罪名，顯係基於概
    括犯意反覆為之，為連續犯，應依刑法第56條之規定，論以
    情節較重之加重竊盜一罪，並加重其刑。另被告所犯之收受
    贓物、搶奪、利用自動付款設備詐欺取財罪等犯行之間，互
    有方法、目的之牽連關係，為牽連犯，應依刑法第55條之規
    定，從一重之搶奪罪處斷。
  (三)被告前因竊盜案件，經臺灣高等法院臺南分院於93年3 月4
    日，以92年度上易字第1129號判處有期徒刑1 年確定，於94
    年8 月18日縮短刑期執行完畢，有臺灣高等法院被告全國前
    案紀錄表附卷可參，其於5 年內再犯本件有期徒刑以上之罪
    ，應論以累犯，並遞加重其刑。
  (四)爰審酌被告犯後坦承不諱，態度良好，惟其搶奪及多次竊盜
    犯行之情節非輕，造成被害者之身心驚懼、居家不安及財物
    損失，迄未賠償。又被告已有竊盜前科之不良素行，猶未悔
    悟，因欲籌款購買毒品施用而觸法，其於國中畢業後即未升
    學，原從事防水工程之工作，家中並有父母及兄長同住，與
    兄情感疏離等一切情狀，量處如主文所示之刑，並定其應執
    行之刑，期收矯治之效。
四、適用之法律：
  (一)刑事訴訟法第273 條之1 第1 項、第299 條第1 項前段、第
    310 條之2 、第454 條第1 項。
  (二)刑法第28條、第47條、第55條、第56條、第51條第5 款、第
    320 條第1 項、第321 條第1 項第1 款、第325 條第1 項、
    、第339 條之2 第1 項、第349 條第1 項，罰金罰鍰提高標
    準條例第1 條前段。
本案經檢察官葉建成到庭執行職務。
中    華    民    國    95    年    4    月      7    日
                  刑事第四庭  法  官  吳基華
以上正本證明與原本無異。
如不服本判決，應於判決收受後10日內，向本院提出上訴狀（須
附繕本）。
                              書記官  徐基典
中    華    民    國    95    年    4    月      7    日
附記論罪法條全文：
中華民國刑法第320 條 (普通竊盜罪、竊佔罪)
意圖為自己或第3 人不法之所有，而竊取他人之動產者，為竊盜
罪，處五年以下有期徒刑、拘役或五百元以下罰金。
意圖為自己或第3 人不法之利益，而竊佔他人之不動產者，依前
項之規定處斷。
前二項之未遂犯罰之。
中華民國刑法第321條
犯竊盜罪而有左列情形之一者，處六月以上、五年以下有期徒刑
：
一於夜間侵入住宅或有人居住之建築物、船艦或隱匿其內而犯之
  者。
二毀越門扇、牆垣或其他安全設備而犯之者。
三攜帶兇器而犯之者。
四結夥三人以上而犯之者。
五乘火災、水災或其他災害之際而犯之者。
六在車站或埠頭而犯之者。
前項之未遂犯罰之。
中華民國刑法第325 條 (普通搶奪罪)
意圖為自己或第3 人不法之所有，而搶奪他人之動產者，處六月
以上五年以下有期徒刑。
因而致人於死者，處無期徒刑或七年以上有期徒刑，致重傷者，
處三年以上十年以下有期徒刑。
第 1 項之未遂犯罰之。
中華民國刑法第339條之2
意圖為自己或第3 人不法之所有，以不正方法由自動付款設備取
得他人之物者，處三年以下有期徒刑、拘役或一萬元以下罰金。
以前項方法得財產上不法之利益或使第 3 人得之者，亦同。
中華民國刑法第349條
收受贓物者，處三年以下有期徒刑、拘役或五百元以下罰金。
搬運、寄藏、故買贓物或為牙保者，處五年以下有期徒刑、拘役
或科或併科一千元以下罰金。
因贓物變得之財物，以贓物論。
附表：被告壬○○所為竊盜犯行詳情。
┌─┬────┬─────┬───┬───────────┬─────┬───┬──────┐
│編│犯罪時間│ 犯罪地點 │共  同│ 犯    罪    手    段 │ 所得財物 │被害人│備        註│
│號│        │          │正  犯│                      │（新臺幣）│      │            │
├─┼────┼─────┼───┼───────────┼─────┼───┼──────┤
│1 │94年12月│雲林縣虎尾│林余聲│該處大門未鎖，由壬○○│「哈利波特│丁○○│一虎尾分局報│
│  │中旬下午│鎮○○路2 │      │徒手在外把風，林余聲徒│」書本2 本│      │  告偵辦。  │
│  │某時    │段545 號1 │      │手進入屋內行竊。      │，看完後已│      │二所犯法條：│
│  │        │樓        │      │                      │丟棄。    │      │  刑法第320 │
│  │        │          │      │                      │          │      │  條第1項。 │
├─┼────┼─────┼───┼───────────┼─────┼───┼──────┤
│2 │94年12月│雲林縣虎尾│林余聲│壬○○、林余聲2 人徒手│撲滿1 個（│戊○○│一虎尾分局報│
│  │22日夜間│鎮○○路45│      │侵入前開他人住宅行竊。│內有硬幣約│      │  告偵辦。  │
│  │某時    │巷18號洪新│      │                      │500 元），│      │二所犯法條：│
│  │        │堡房間    │      │                      │由壬○○取│      │  刑法第321 │
│  │        │          │      │                      │走用盡。  │      │  條第1 項第│
│  │        │          │      │                      │          │      │  1 款。    │
├─┼────┼─────┼───┼───────────┼─────┼───┼──────┤
│3 │94年12月│雲林縣虎尾│林余聲│壬○○、林余聲2 人徒手│金手鍊1 條│癸○○│一虎尾分局報│
│  │22日夜間│鎮○○路45│      │侵入前開他人住宅行竊。│（價值約  │      │  告偵辦。  │
│  │某時    │巷18號饒瑞│      │                      │7,200 元）│      │二所犯法條：│
│  │        │軒房間    │      │                      │，由林余聲│      │  刑法第321 │
│  │        │          │      │                      │取走。    │      │  條第1 項第│
│  │        │          │      │                      │          │      │  1 款。    │
├─┼────┼─────┼───┼───────────┼─────┼───┼──────┤
│4 │94年12月│雲林縣虎尾│林余聲│壬○○、林余聲2 人徒手│現金500 元│庚○○│一虎尾分局報│
│  │22日夜間│鎮○○路45│      │侵入前開他人住宅行竊。│。        │      │  告偵辦。  │
│  │某時    │巷18號高任│      │                      │          │      │二所犯法條：│
│  │        │鴻房間    │      │                      │          │      │  刑法第321 │
│  │        │          │      │                      │          │      │  條第1 項第│
│  │        │          │      │                      │          │      │  1 款。    │
├─┼────┼─────┼───┼───────────┼─────┼───┼──────┤
│5 │94年12月│雲林縣虎尾│無    │壬○○1 人徒手侵入前開│帽子1 頂及│朱彥霈│一雲林縣警察│
│  │底某日下│鎮○○路  │      │處所行竊。            │手錶1 只，│      │  局移送偵辦│
│  │午某時  │102 號1樓 │      │                      │帽子已丟棄│      │  。        │
│  │        │          │      │                      │。        │      │二所犯法條：│
│  │        │          │      │                      │          │      │  刑法第320 │
│  │        │          │      │                      │          │      │  條第1項。 │
├─┼────┼─────┼───┼───────────┼─────┼───┼──────┤
│6 │95年1 月│雲林縣虎尾│無    │壬○○1 人徒手侵入前開│現金1,000 │己○○│一雲林縣警察│
│  │3 日下午│鎮○○路2 │      │處所行竊。            │元        │      │  局移送偵辦│
│  │某時    │號2樓     │      │                      │          │      │  。        │
│  │        │          │      │                      │          │      │二所犯法條：│
│  │        │          │      │                      │          │      │  刑法第320 │
│  │        │          │      │                      │          │      │  條第1項。 │
├─┼────┼─────┼───┼───────────┼─────┼───┼──────┤
│7 │95年1 月│雲林縣虎尾│林余聲│壬○○、林余聲2 人徒手│電腦1 台（│辛○○│一虎尾分局報│
│  │6 日晚間│鎮興南里興│      │侵入前開他人住宅行竊。│價值約1 萬│      │  告偵辦。  │
│  │某時    │南52之27號│      │                      │5,000 元）│      │二所犯法條：│
│  │        │辛○○房間│      │                      │，移至郭文│      │  刑法第321 │
│  │        │          │      │                      │彬租屋處使│      │  條第1 項第│
│  │        │          │      │                      │用。      │      │  1 款。    │
├─┼────┼─────┼───┼───────────┼─────┼───┼──────┤
│8 │95年1 月│雲林縣虎尾│林余聲│壬○○、林余聲2 人徒手│手機1 支，│丙○○│一虎尾分局報│
│  │6 日晚間│鎮興南里興│      │侵入前開他人住宅行竊。│由壬○○以│      │  告偵辦。  │
│  │某時    │南52之27號│      │                      │2,000 元賣│      │二所犯法條：│
│  │        │丙○○房間│      │                      │給不知情之│      │  刑法第321 │
│  │        │          │      │                      │廖凌煌。  │      │  條第1 項第│
│  │        │          │      │                      │          │      │  1 款。    │
├─┼────┼─────┼───┼───────────┼─────┼───┼──────┤
│9 │95年1 月│雲林縣虎尾│林余聲│壬○○、林余聲2 人徒手│帽子1 頂。│乙○○│一虎尾分局報│
│  │6 日晚間│鎮興南里興│      │侵入前開他人住宅行竊。│          │      │  告偵辦。  │
│  │某時    │南52之27號│      │                      │          │      │二所犯法條：│
│  │        │乙○○房間│      │                      │          │      │  刑法第321 │
│  │        │          │      │                      │          │      │  條第1 項第│
│  │        │          │      │                      │          │      │  1 款。    │
└─┴────┴─────┴───┴───────────┴─────┴───┴──────┘


司法院資訊處製作；財團法人民間司法改革基金會備份。
